【裁判字號】    88,親,177
【裁判日期】    890424
【裁判案由】    否認子女
【裁判全文】
臺灣高雄地方法院民事判決  八十八年度親字第一七七號
    原      告  丙○○
    被      告  甲○○
                乙○○
右當事人間否認子女事件，本院判決如左：
    主      文
原告之訴駁回。
訴訟費用由原告負擔。
    事      實
甲、原告方面：
一、聲明：否認被告乙○○係被告甲○○自原告丙○○受胎所生之女。
二、陳述：原告與被告甲○○為夫妻關係，兩造於八十三年八月十九日經鈞院判決離
    婚，詎被告甲○○於八十四年二月九日產下一女乙○○，並於八十七年七月二十
    四日向高雄市三民戶政事務所申報乙○○為甲○○之女，惟查，乙○○並非原告
    丙○○之女，而係被告甲○○與他人所生，為此提起本件否認之訴。又原告前曾
    向鈞院提起相同之否認子女之訴（八十七年親字第一五四號），因當時無法籌措
    ＤＮＡ鑑定費用而撤回，現提起本訴並請求鑑定血緣。
三、證據：提出本院八十三年度婚字第四八三號民事判決影本一份、高雄市三民區戶
    政事務所罰鍰處分書影本一紙、戶籍謄本一份為證。
乙、被告方面：
    被告未到庭為任何聲明或陳述。
丙、本院依職權調閱本院八十七年度親字第一五四號卷。
    理      由
一、按原告之訴，依其所訴之事實，在法律上顯無理由者，法院得不經言詞辯論，逕
    以判決駁回之，民事訴訟法第二百四十九條第二項規定甚明。
二、按妻之受胎係在婚姻關係存續中者，推定其所生子女為婚聲子女。前項推定，如
    夫妻之一方能證明妻非自夫受胎者，得提起否認之訴。但應於知悉子女出生之日
    起，一年內為之，民法第一千零六十三條定有明文。本件原告主張其與被告甲○○原為夫妻關係，兩造於八十三年八月十九日經本院判決離婚，詎被告甲○○於
    兩造婚姻關係存續中受胎並八十四年二月九日產下一女乙○○，復於八十七年七
    月二十四日向高雄市三民戶政事務所為出生登記之申請，申報乙○○為甲○○之
    女等情，業據其提出本院八十三年度婚字第四八三號民事判決影本一份、高雄市
    三民區戶政事務所罰鍰處分書影本一紙、戶籍謄本一份為證，固堪信為真實。惟
    查，原告所主張被告乙○○並非被告甲○○自原告處受胎所生之女一節，其先前
    即八十七年九月八日亦曾以被告甲○○、乙○○為對造向本院提起否認子女之訴
    ，而為與本件相同之主張（本院八十七年度親字第一五四號），嗣該案經原告撤
    回而告終結，此業經本院調取該案卷宗核閱屬實。依上資料顯示，可知原告至少
    在八十七年九月八日提起前案訴訟當天即已知被告乙○○已出生，揆諸前開法條
    之規定，其應在知悉之日起一年內即在八十八年九月七日以前，向法院提起否認
    子女之訴，然原告遲至八十八年九月二十二日始向本院提起否認子女之訴，顯已
    逾一年之法定除斥期間，其提起本件訴訟在法律上顯無理由，依前揭法條之規定
    ，爰不經言詞辯論，逕以判決駁回之。
三、依民事訴訟法第二百四十九條第二項、第七十八條，判決如主文。
中      華      民      國    八十九    年      四      月    二十四    日
                              臺灣高雄地方法院民事庭
~B法      官
右正本證明與原本無異。
如不服本判決，應於送達後廿日內，向本院提出上訴狀。
~B法院書記官
中      華      民      國    八十九    年      四      月    二十四    日


司法院資訊處製作；財團法人民間司法改革基金會備份。
